【裁判字號】    97,訴,4009
【裁判日期】    980626
【裁判案由】    毒品危害防制條例
【裁判全文】
臺灣板橋地方法院刑事判決              97年度訴字第4009號
公  訴  人  臺灣板橋地方法院檢察署檢察官
被      告  甲○○
                    （另案在臺灣屏東監獄竹田分監執行中）
上列被告因違反毒品危害防制條例案件，經檢察官提起公訴（97
年度毒偵字第6482號），因被告於本院準備程序中為有罪之陳述
，本院告知被告簡式審判程序之旨，並聽取當事人之意見後，經
合議庭裁定由受命法官獨任進行簡式審判程序，判決如下：
    主  文
甲○○施用第一級毒品，累犯，處有期徒刑拾月，扣案止血帶壹
條、針筒貳支均沒收；又施用第二級毒品，累犯，處有期徒刑陸
月，扣案玻璃球壹個沒收。應執行有期徒刑壹年貳月，扣案止血
帶壹條、針筒貳支、玻璃球壹個均沒收。
    事  實
一、甲○○前因施用毒品案件，經臺灣屏東地方法院以九十二年
    度毒聲字第六二六號裁定送觀察、勒戒後，認有繼續施用毒
    品之傾向，復經同法院以九十二年度毒聲字第七五九號裁定
    送強制戒治，於民國九十二年十一月十九日因停止戒治處分
    釋放出所，所餘戒治期間付保護管束，於九十三年六月九日
    保護管束期滿視為執行完畢，並由臺灣屏東地方法院檢察署
    檢察官於九十三年七月八日以九十三年度戒毒偵字第八○號
    為不起訴處分確定；復因施用第一、二級毒品案件，經臺灣
    屏東地方法院以九十四年度訴字第四六三號刑事判決分別判
    處有期徒刑八月、六月，其中施用第二級毒品部分未經上訴
    而於九十四年十月十三日判決確定，另施用第一級毒品部分
    則經臺灣高等法院高雄分院以九十四年度上訴字第一三一○
    號刑事判決撤銷原判決，判處有期徒刑一年，於九十四年十
    一月二十一日判決確定；另因施用毒品案件，經本院以九十
    五年度訴字第二四七七號刑事判決判處有期徒刑八月，於九
    十五年十月十一日判決確定，嗣上開三罪均經減刑，暨就前
    二罪部分定其應執行刑為有期徒刑八月，並接續執行，於九
    十六年九月十一日因縮短刑期假釋付保護管束出監，迨於九
    十六年十月二十日保護管束期滿視為執行完畢（致使本件構
    成累犯）。詎其猶不知悔改，於前次強制戒治執行完畢釋放
    後，五年內竟又基於施用第一級毒品海洛因、第二級毒品甲
    基安非他命之犯意，於九十七年七月二十六日上午十時許，
    在高鐵左營站廁所內（起訴書誤載為高鐵高雄站），以將海
    洛因用水稀釋後置入針筒內施打之方式，施用第一級毒品海
    洛因一次。隨後在同一地點（起訴書誤載為九十七年七月二
    十六日晚間九時十分為警採尿時回溯前九十六小時內之某時
    ，在不詳地點），以將甲基安非他命置於玻璃球內燒烤吸食
    其煙霧之方式，施用甲基安非他命一次。嗣於同日下午三時
    許，在臺北縣板橋市板橋火車站為警查獲，並扣得其所有供
    施用海洛因、甲基安非他命所預備之止血帶一條、針筒二支
    、玻璃球一個，復經採集其尿液送驗而查悉上情。
二、案經行政院海岸巡防署海岸巡防總局北部地區巡防局報告臺
    灣板橋地方法院檢察署檢察官偵查起訴。因甲○○於本院準
    備程序中為有罪之陳述，經本院合議庭裁定以簡式審判程序
    審理。
    理  由
一、訊據被告甲○○對於前揭犯罪事實均坦承不諱，經查：
（一）被告經警採尿送台灣尖端先進生技醫藥股份有限公司，以
      EIA酵素免疫分析法篩檢、GC/MS氣相層析質譜儀分析法確
      認檢驗結果，呈嗎啡及甲基安非他命陽性反應，有該公司
      九十七年八月二十日出具之濫用藥物檢驗報告、尿液真實
      姓名對照表、濫用藥物尿液檢體委驗單、臺灣板橋地方法
      院檢察署洽辦公務電話紀錄表各一紙在卷可參（見偵查卷
      第八十六頁、第一百三十五頁、第一百三十七頁、第一百
      三十九頁）。復查：
  １、海洛因施用入人體後水解還原成嗎啡，再循嗎啡之代謝方
      式排出體外，業據行政院衛生署藥物食品檢驗局以七三藥
      檢壹字第○三○二二一號函說明綦詳，且尿液中能否驗出
      嗎啡陽性反應，與其投與量、投與途徑、採尿時間、個人
      體質及檢測方法之靈敏度有關，國外曾有文獻報導注射六
      毫克之海洛因鹽酸鹽，其代謝物嗎啡之平均可檢出時限約
      為二十六小時，亦經行政院衛生署藥物食品檢驗局於八十
      一年九月八日以（八一）藥檢壹字第八一一四八八五號函
      釋明在案。
  ２、甲基安非他命經口服投與後，約百分之七十於二十四小時
      內自尿中排出，約百分之九十於九十六小時內自尿中排出
      ，由於目前國內尿液中甲基安非他命之檢驗僅為鑑定其是
      否呈陽性反應，尚未定其含量，且甲基安非他命成分之檢
      出與其投與方式、投與量、個人體質、採尿時間與檢測儀
      器之精密度等諸多因素有關，因此僅憑尿液中呈甲基安非
      他命陽性反應，並無法確實推算吸食時間距採集時間之長
      短，惟依上述資料推斷，最長可能不會超過四日即九十六
      小時，此經行政院衛生署藥物食品檢驗局於八十一年二月
      八日以（八一）藥檢壹字第○○一一五六號函釋明在案。
  ３、前揭尿液檢驗報告載明係以GC/MS （即氣相層析質譜儀分
      析法）方法作為確認檢驗之方式，而該方法之原理係檢品
      經氣化後，通過層析管分離純化，再將純化後之成分循序
      送入質譜儀做個別鑑定。因質譜儀所測定之圖譜，在化學
      上被公認具有指紋特性，故可據以完全判定該檢品係為何
      種化合物。是以氣相層析質譜儀（GC/MS） 作藥物及其代
      謝產物之定性及定量分析，幾乎不會有偽陽性反應產生，
      此經台北榮民總醫院於八十三年四月七日以八三北總內字
      第三○五九號函釋明在案。
  ４、準此被告之尿液經以氣相層析質譜儀分析法檢驗，既係呈
      嗎啡及甲基安非他命陽性反應，顯見被告應有在前揭犯罪
      時間施用第一級毒品海洛因及第二級毒品甲基安非他命之
      行為甚明。
（二）被告前有如事實欄所載因施用毒品案件，經法院裁定送強
      制戒治執行完畢情形，有臺灣屏東地方法院檢察署檢察官
      九十三年度戒毒偵字第八○號為不起訴處分書影本、臺灣
      高等法院被告前案紀錄表各一份在卷可按。其於前次強制
      戒治執行完畢後，五年內再犯本件施用第一級毒品海洛因
      、第二級毒品甲基安非他命之事實，堪以認定。是本件事
      證明確，被告犯行洵堪認定，應予依法論科。
二、按海洛因、甲基安非他命分屬毒品危害防制條例第二條第二
    項第一款所規定之第一級毒品及同條項第二款所規定之第二
    級毒品，核被告施用海洛因、甲基安非他命之行為，分別係
    犯毒品危害防制條例第十條第一項之施用第一級毒品罪及同
    條第二項之施用第二級毒品罪。其持有毒品之低度行為，應
    為施用毒品之高度行為所吸收，均不另論罪。被告所犯上開
    二罪間，犯意各別，罪名互異，應分論併罰。又被告有如事
    實欄所載刑事科刑及執行情形，有上開臺灣高等法院被告前
    案紀錄表一份在卷可憑，其於受有期徒刑之執行完畢後，五
    年以內故意再犯本件有期徒刑以上之罪，為累犯，應依刑法
    第四十七條第一項之規定加重其刑。本院審酌被告施用毒品
    ，足以戕害其身心，滋生其他犯罪，惡化治安，嚴重損及公
    益，且被告前曾犯施用毒品罪，業經刑事判決確定，仍未戒
    斷其施用毒品之惡習，竟再為本件施用毒品犯行，顯見其不
    思悔改，惟其施用毒品行為於本質上係屬自我戕害行為，反
    社會性之程度應屬較低，及其犯後坦承犯行，態度尚稱良好
    等一切情狀，分別量處如主文所示之刑，並定應執行刑，以
    資懲儆。
三、扣案止血帶一條、針筒二支、玻璃球一個，分別係供施用海
    洛因、甲基安非他命所預備之物，且均為被告所有，此據被
    告於本院審理時供明在卷，爰依刑法第三十八條第一項第二
    款規定，併予宣告沒收。至本件另扣案海洛因十八包（合計
    淨重二五點一四公克）、甲基安非他命三十五包（合計驗餘
    淨重一點五三二三公克）、去甲麻黃一包（驗餘淨重零點
    六五二公克）、電子磅秤一台、行動電話四支（內均含SIM
    卡）、黑色小皮包一個、高鐵車票二張，則為被告及同時為
    警查獲之另案被告吳淑芬，涉犯運輸、販賣毒品及寄藏禁藥
    等案件之重要證物（業經檢察官以九十七年度偵字第二二○
    六一號、第二八一二三號提起公訴，由本院另案審理中），
    爰均不於本案宣告沒收銷燬及沒收，併此敘明。
據上論斷，應依刑事訴訟法第二百七十三條之一第一項、第二百
九十九條第一項前段，毒品危害防制條例第十條第一項、第二項
、第二十三條第二項，刑法第十一條前段、第四十七條第一項、
第五十一條第五款、第九款、第三十八條第一項第二款，判決如
主文。
本案經檢察官謝岳龍到庭執行職務。
中    華    民    國    98    年    6    月     26    日
                刑事第十一庭    法  官  劉  安  榕
以上正本證明與原本無異。
如不服本判決，應於判決送達後10日內敘明上訴理由，向本院提
出上訴書狀（應附繕本），上訴於臺灣高等法院；未敘述上訴理
由者，應於上訴期間屆滿後20日內向本院補提理由書（均須按他
造當事人之人數附繕本），切勿逕送上級法院。
                                書記官  陳  盈  真
中    華    民    國    98    年    6     月    26    日
附錄本案論罪科刑法條全文：
毒品危害防制條例第10條
施用第一級毒品者，處六月以上五年以下有期徒刑。
施用第二級毒品者，處三年以下有期徒刑。


司法院資訊處製作；財團法人民間司法改革基金會備份。
